【裁判字號】    94,易,221
【裁判日期】    950630
【裁判案由】    毒品危害防制條例
【裁判全文】
臺灣士林地方法院刑事判決               94年度易字第221號
公  訴  人  臺灣士林地方法院檢察署檢察官
被      告  甲○○
                    現於臺灣士林看守所
上列被告因毒品危害防制條例案件，經檢察官提起公訴（94年度
毒偵字第89號）及移送併案審理（94年度毒偵字第1703號、304
號），被告於本院準備程序中就被訴之事實為有罪之陳述，經本
院合議庭裁定改由受命法官獨任依簡式審判程序審理並判決如下
：
    主  文
甲○○連續施用第二級毒品，累犯，處有期徒刑壹年。
扣案之第二級毒品安非他命貳包（驗餘總淨重零點陸捌柒貳公克
）及專供施用安非他命之吸食器壹組沒收銷燬。
   事  實
一、甲○○前曾4 次犯施用毒品罪，第1 、2 次經觀察、勒戒後
    ，均認無繼續施用毒品之傾向，經臺灣士林地方法院檢察署
    檢察官分別於民國88年2 月8 日及同年5 月10日，以88年度
    偵字第1137號及4201號為不起訴處分確定；第3 次施用毒品
    之犯行，依本院89年度毒聲字第93號裁定令入戒治處所施予
    強制戒治1 年，嗣因屆滿3月，成效經評定合格，再依本院
    裁定，於89年8 月31日停止戒治付保護管束，並於90年3 月
    31日保護管束期滿未經撤銷，視為強制戒治期滿執行完畢，
    另刑罰部分經本院以89年度簡上字第124 號判決處有期徒刑
    5 月確定，復經本院於90年12月25日，以90年度聲字第13
    40號裁定免其刑之執行。第4 次施用毒品之犯行，經本院以
    93年度簡字第56號判決處有期徒刑6 月確定，於93年5 月31
    日易科罰金執行完畢。猶不知悔改，復基於施用第2 級毒品
    安非他命之概括犯意自93年11月1 日起至95年5 月22日止，
    在臺北縣汐止市○○○ 路330 巷32號之1 <7> 樓其姪女張琪
    其租住處或於臺北縣汐止市○○街17之2 號5 樓、臺北縣汐
    止市○○街57巷6 號其租屋處或不詳地點之其朋友家，連續
    施用第2 級毒品安非他命多次。嗣分別於（一）93年11月11
    日上午11時10分許，經警持搜索票在臺北縣汐止市○○○ 路
    330 巷32號之1 <7> 樓當場查獲；（二）94年1 月14日下午
    8 時許，為警在臺北縣汐止市○○○ 路302 巷口當場查獲，
    並扣得第2 級毒品安非他命1 包（淨重0.6261公克，驗餘淨
    重0.5042公克）；（三）94年8 月14日中午12時40分許，為
    警在臺北縣汐止市○○街17之2 號5 樓查獲，並扣得第2 級
    毒品安非他命1 包（淨重0.19公克，驗餘淨重0.183 公克）
    及安非他命吸食器1 組。（四）95年5 月26日下午5 時許為
    警在臺北縣汐止市○○街57巷6 號查獲。
二、案經臺北市政府警察局移送臺灣士林地方法院檢察署檢察官
    偵查起訴及臺北市政府警察局汐止分局及基隆市警察局第1
    分局報告臺灣士林地方法院檢察署檢察官偵查後移送併案審
    理。
     理  由
一、上揭犯罪事實，業據被告於本院審理時坦承不諱，而被告經
    警分別於93年11月11日、94年1 月14日、94年8 月14日、95
    年5 月26日查獲採尿，經送台灣尖端先進生技醫藥股份有限
    公司及臺灣檢驗科技股份有限公司以氣相層析質譜儀檢驗法
    鑑驗結果，均呈安非他命類陽性反應，有台灣尖端先進生技
    醫藥股份有限公司93年11月18日、94年1 月27日濫用藥物檢
    驗報告2 紙及臺灣檢驗科技股份有限公司94年9 月27日編號
    CH/2005/90485 號、95年6 月8 日編號CH/2006/51471 號濫
    用藥物尿液檢驗報告2 紙，分別附在偵查卷及本院卷可稽，
    另查獲之毒品2 包經檢驗亦呈安非他命陽性反應，有臺北縣
    市政府警察局汐止分局及基隆市警察局第1 分局南榮路派出
    所查獲毒品初步鑑驗報告單2 紙，及台灣尖端先進生技醫藥
    股份有限公司94年11月4 日之濫用藥物檢驗報告1 紙及憲兵
    司令部刑事鑑識中心鑑驗定通知書1 紙分別附於偵查卷及本
    院卷內可稽，是被告自白連續施用第2 級毒品安非他命，應
    認與事實相符，而可採信，前開事實應堪認定。又被告前因
    施用毒品案件，經本院裁定強制戒治，於強制戒治後付保護
    管束，於90年3 月31日保護管束期滿未經撤銷視為強制戒治
    期滿執行完畢，有臺灣高等法院被告全國前案紀錄表在卷可
    稽，是被告本次係於強制戒治執行完畢釋放後5 年內，再犯
    施用毒品罪，自應依法追訴處罰。
二、核被告所為，係犯毒品危害防制條例第10條第2 項之施用第
    2 級毒品罪。被告因施用第2 級毒品安非他命而持有第2 級
    毒品安非他命之低度行為，為施用之高度行為所吸收，不另
    論罪。其先後多次施用毒品安非他命之犯行，時間緊接，犯
    罪構成要件相同，顯係基於概括犯意而為，應依刑法第56條
    連續犯之規定，論以施用第2 級毒品1 罪，並加重其刑。又
    被告前因施用毒品案件經本院判處有期徒刑6 月確定，並於
    93年5 月31日易科罰金執行完畢，其於5 年內再犯本件有期
    徒刑以上之罪，為累犯，應依法再遞加重其刑。又起訴書雖
    僅敘及被告於93年11月10日有施用第2 級毒品安非他命之犯
    行，而未記載被告於93年11月1 日起至11月9 日止及93年11
    月11日起至95年5 月22日止，有施用第2 級毒品安非他命之
    犯行，然此部分與已起訴論罪之犯行間具有連續犯之裁判上
    1 罪關係，應為起訴效力所及，本院自應併予審究。爰審酌
    被告已有施用毒品之前科，且經觀察、勒戒及強制戒治之治
    療程序，仍無法戒除毒癮復又觸犯本件犯行，顯示其無戒絕
    之決心，且本次施用毒品之期間甚長，及施用毒品係傷害自
    身健康，所生危害非鉅，等一切情狀，量處如主文所示之刑
    。扣案之第2 級毒品安非他命2 包（驗餘總淨重0.6872公克
    ）及專供施用安非他命之吸食器1 組，應依同條例第18條第
    1 項前段規定宣告沒收銷燬之。
據上論斷，應依刑事訴訟法第273 條之1 第1 項、第299 條第1
項前段，毒品危害防制條例第10條第2 項、第18條第1 項前段，
刑法第11條、第56條、第47條，判決如主文。
本案經檢察官王以文到庭執行職務。
中    華    民    國    95    年    6     月    30    日
                  刑事第一庭法  官  賴邦元
以上正本證明與原本無異。
如不服本判決，應於判決送達後10日內，向本院提出上訴狀。
                            書記官  游意婷
中    華    民    國    95    年    6     月    30    日
毒品危害防制條例第10條
施用第一級毒品者，處 6 月以上 5 年以下有期徒刑。
施用第二級毒品者，處 3 年以下有期徒刑。


司法院資訊處製作；財團法人民間司法改革基金會備份。
